【裁判字號】    94,訴,1879
【裁判日期】    950227
【裁判案由】    毒品危害防制條例
【裁判全文】
臺灣板橋地方法院刑事判決              94年度訴字第1879號
公  訴  人  臺灣板橋地方法院檢察署檢察官
被      告  甲○○
上列被告因違反毒品危害防制條例案件，經檢察官提起公訴（94
年度毒偵字第2759號、94年度核退毒偵字第1220號），本院判決
如下：
    主  文
甲○○連續施用第一級毒品，累犯，處有期徒刑捌月；又連續施
用第二級毒品，累犯，處有期徒刑肆月。應執行有期徒刑拾壹月
。
    事  實
一、甲○○前於民國90年間因施用毒品案件，經本院90年度4795
    號裁定送觀察、勒戒後，認有繼續施用毒品之傾向，再經本
    院91年度毒聲字第1015號裁定令入戒治處所施以強制戒治，
    而於92年3 月25日執行完畢；並經本院三重簡易庭以91年度
    重簡字第584 號判決判處有期徒刑六月確定，於92年10月24
    日執行完畢（再犯本件構成累犯）。詎猶不知悔改，復分別
    基於施用第一級毒品海洛因及第二級毒品安非他命之概括犯
    意，自94年3 月初某日起至同年5 月15日止，在臺北縣三重
    市○○街47巷19弄3 號5 樓、同市○○○路64巷31號等處所
    ，連續以將海洛因溶液置入針筒施打之方式施用第一級毒品
    海洛因多次；及以將安非他命置入吸食器燒烤產生煙霧吸食
    之方式施用第二級毒品安非他命多次，嗣分別於94年3 月4
    日凌晨0 時30分許，在臺北縣三重市○○街47巷19弄3 號5
    樓；及同年5 月15日21時許，在臺北縣蘆洲市○○路293 號
    6 樓為警查獲，並經警採尿送驗始查知上情。
二、案經臺北縣政府警察局三重分局報請臺灣板橋地方法院檢察
    署檢察官偵查起訴，本院於準備程序進行中，被告就被訴事
    實為有罪之陳述，經告知簡式審判程序之旨，並聽取公訴人
    、被告之意見後，由本院合議庭裁定由受命法官獨任進行簡
    式審判程序。
    理  由
一、訊據被告甲○○對於上揭施用第一級毒品海洛因及第二級毒
    品安非他命之事實均坦白承認；且其於94年3 月4 日、94年
    5 月15日經警採集尿液送驗結果，均呈鴉片類嗎啡陽性及安
    非他命類甲基安他命陽性反應等情，有台灣檢驗科技股份有
    限公司濫用藥物尿液檢驗報告（報告編號：CH/2005/30266
    、CH/2005/50786）及 臺北縣政府警察局三重分局查獲違反
    毒品危害防制條例案件犯嫌代碼對照表各二紙附卷可按（見
    94年度核退毒偵字第1220號卷第3 、30頁，94年度毒偵字第
    2759號卷第18、26頁）。綜上事證，堪認被告前開自白應與
    事實相符，堪予採信。又被告有如事實欄所載之毒品執行前
    科，有臺灣高等法院被告前案紀錄表及本院91年度毒聲字第
    1015號裁定各一份附卷可按，是被告於強制戒治執行完畢釋
    放後五年內再犯本件施用第一級、第二級毒品之罪，事證明
    確，其犯行堪予認定。
二、查海洛因、安非他命分別為毒品危害防制條例第2 條第2 項
    第1 款、第2 款所列之第一級毒品、第二級毒品，不得非法
    持有、施用，是核被告甲○○所為係犯同條例第10條第1 項
    、第2 項之施用第一級毒品罪及施用第二級毒品罪。其於施
    用前後持有毒品之行為，應為其施用毒品之犯行所吸收，不
    另論罪。其先後多次施用第一級毒品及第二級毒品之犯行，
    時間緊接，犯罪構成要件相同，顯係基於概括之犯意反覆為
    之，應依連續犯之規定論以一罪並加重其刑；又被告施用第
    一級毒品海洛因及第二級毒品安非他命，犯意各別，行為互
    殊，應分論併罰。再查，被告有如事實欄所示論罪科刑執行
    前科，有卷附臺灣高等法院被告前案紀錄表一份可按，其受
    有期徒刑之執行完畢，五年內再犯本件有期徒刑以上之罪，
    為累犯，應依法遞加重其刑。又公訴人雖僅對被告於94年3
    月4 日、94 年5月15日為警採尿前回溯26小時內某時，各施
    用第一級毒品海洛因一次之犯行予以起訴，而未論及被告如
    事實欄所述之其餘施用第一級毒品之犯行，惟該部分犯行既
    與前開已起訴部分有連續犯之裁判上一罪關係，為起訴效力
    所及，本院自得併予審理；另公訴意旨又認：被告係自92年
    某日起即開始施用第二級毒品安非他命至94年5 月15日查獲
    時止，惟此部分除被告於94年3 月4 日檢察務官前之一次自
    白外，別無其他證據可資補強，且被告於本院審理中既僅自
    白自94年3 月初某日起至同年5 月15日止施用第二級毒品安
    非他命，否認係自92年某日起即開始施用，依罪證有疑、利
    於被告之原則，自應採信被告於本院前揭自白；惟公訴意旨
    既認此部分與本件被告論罪科刑之施用第二級毒品犯行部分
    有連續犯之裁判上一罪關係，爰不另為無罪之諭知，均併此
    敘明。爰審酌被告甲○○前因施用毒品案件，經送觀察、勒
    戒、強制戒治，並經判決有罪確定後，當知所惕勵，對於施
    用毒品之違法性及可罰性，應有明確而強烈之認識，詎其不
    知悛悔，復行施用海洛因、安非他命，戕害自己身心健康，
    殊非可取，兼衡其智識程度、犯罪動機、目的、施用期間長
    短、頻率，及犯後坦承犯行，態度良好等一切情狀，分別量
    處如主文所示之刑，並定其應執行刑，以資懲儆。
據上論斷，應依刑事訴訟法第273 條之1 第1 項、第299 條第1
項前段，毒品危害防制條例第10條第1 項、第2 項，刑法第11條
前段、第56條、第47條、第51條第5 款，判決如主文。
本案經檢察官林俊儀到庭執行職務。
中    華    民    國    95    年    2     月    27    日
                  刑事第五庭    法  官  許映鈞
以上正本證明與原本無異。
如不服本判決，應於送達後10日內向本院提出上訴狀（須附繕本
）。
                                書記官  呂苗澂
中    華    民    國    95    年    2     月    27    日
附錄本案所犯法條全文
毒品危害防制條例第10條
施用第一級毒品者，處6月以上5年以下有期徒刑。
施用第二級毒品者，處3年以下有期徒刑。


司法院資訊處製作；財團法人民間司法改革基金會備份。
